# 交易性金融资产在股利宣告日、登记日、除权日的会计处理

提问人：867932430 时间：2022-08-14 18:38:18
请教陈版及各位老师： 实务中遇到以下类似问题，烦请给位老师不吝赐教，非常感谢！
假设A公司持有甲上市公司流通股，准备近期出售，公司将其列报在交易性金融 资产 。
2022 年 6 月 18 日当天甲公司每股收盘价 9 元。 6 月 18 日晚，甲公司发布公告，经过 18 日股东大会批准，甲公司每股分配现金股利 1 元，股权登记日为 2022 年 7 月 31 日，除权日为 2022 年 8 月 1日。
2022 年 6 月 30 日收盘，甲公司股价依旧是 10 元,7月 31 日收盘价为 12 元， 8 月 1 日除权后收盘价为 13 元。
根据《企业会计准则第 22 号——金融工具确认和计量（ 2017 年修订）》第六十五条企业只有在同时符合下列条件时，才能确认股利收入并计入当期损益：（一）企企 业 收取股利的 权 利已利已 经确确立立；（二）与股利相关的经济利益很可能流入企业；（三）股利的金额能够可靠计量。
我主要有以下两个疑问：
第一：准则中所说的“宣告分派现金股利”的时间点是指发出股东大会批准分红计划的日期（即 6 月 18 日）还是股权登记日（即 7 月 31 日）。半年报中（ 6 月 30 日时点），甲公司是否应该确认应付股利？
第二：关于A公司在何时确认应收股利、如何调整交易性金融资产公允价值的问题，项目组存在分歧。
第一种意见认为：A公司与 6 月 18 日已经宣告发放股利，所以A公司应当在半年报中确认应收股利，同时按（10-1）=9元/股调整交易性金融资产的公允价值。
第二种意见认为：A公司在半年报中按不确认应收股利，只需按 6 月 30 日收盘价 10 元每股调整交易性金融资产公允价值。A公司在股权登记日即 7 月 31 日确认应收股利，同时按（12-1 ）元/股调整交易性金融资产的公允价值。理由是：A公司在股权登记日前可能随时出售该交易性金融资产，只有在股权登记日后才能确定A公司是否具有收取股利的权利。
关于以上两个疑问，烦请各位老师予以指导，谢谢！

回答人：chenyiwei
如果所投资的是上市公司流通股，且分类为以公允价值计量且其变动计入当期损益的金融资产，则由于在股权登记日之前仍可能出售所持有的股份，故此时不应确认应收股利，但在股权登记日之前对所持股票的公允价值应按含权价计量。在股权登记日确认有权收取的股利金额后确认应收股利，相应冲减交易性金融资产账面价值，后续该交易性金融资产按除息价格计量其公允价值。
即，赞同主帖所述的第二种意见。

提问人：蜀山 penguin 时间：2022-09-25 12:43:55
请教陈版，公司持有一家上市公司7%股权，分类为FVTPL，两年后，处置3% 股权，剩余股权是否可以某种原因指定为其他权益工具投资？
谢谢！

回答人：chenyiwei
不可以。只有在初始确认时才能作出该项指定。